臺灣新北地方法院民事判決
                                      110年度婚字第374號
原      告  乙○○  


被      告  甲○○  


上列當事人間請求離婚事件，本院於民國111年3月8日言詞辯論
終結，判決如下：
    主      文
一、准原告與被告離婚。
二、訴訟費用由被告負擔。
    事實及理由
一、判決要旨：被告與原告結婚後，於我國居住約6年，之後便
    離家，並於民國107年7月17日出境，出境迄今未曾與原告聯
    絡，至今已逾3年，雙方婚姻已無回復之希望，且主要責任
    在於被告，因此本院判決准兩造離婚。
二、程序方面：被告經本院合法通知，沒有在言詞辯論期日出庭
    ，也沒有家事事件法第51條準用民事訴訟法第386條各款的
    情形，所以准許原告的請求，在原告一方到庭辯論的情形下
    作成判決。
三、原告主張：兩造於101年7月24日結婚，並於102年1月2日辦
    理結婚登記。被告於婚後居住我國約6年，之後便離家，並
    於107年7月17日出境，至今已逾3年。被告長期遺棄原告在
    繼續狀態中，兩造間實有難以維持婚姻之重大事由，兩造婚
    姻客觀上已生無法回復之破綻，爰依民法第1052條第1項第5
    款、第2項規定，請求擇一判准離婚等語，並聲明：如主文
    所示。
四、被告沒有在言詞辯論期日出庭，也沒有提出書狀作任何的聲
    明或主張。
五、本院之判斷：
 (一)原告主張兩造於101年7月24日結婚，並於102年1月2日登記
     結婚，現婚姻關係存續中一節，有原告提出之戶籍謄本為
     證，首堪認定。
 (二)法律依據：
    1.按判決離婚之事由，依臺灣地區之法律；夫妻之一方為臺
      灣地區人民，一方為大陸地區人民者，其結婚或離婚之效
      力，依臺灣地區之法律，臺灣地區與大陸地區人民關係條
      例第52條第2項、第53條分別定有明文。
    2.次按夫妻之一方以惡意遺棄他方在繼續狀態中，他方得向
      法院請求離婚，民法第1052條第1項第5款定有明文。又民
      法1052條第2項規定：夫妻有民法第1052條第1項各款以外
      之重大事由，難以維持婚姻者，夫妻之一方得請求離婚，
      但其事由應由夫妻之一方負責者，僅他方得請求離婚；所
      謂「難以維持婚姻之重大事由」，係指婚姻是否已生破綻
      而無回復之希望，應依客觀之標準進行認定，審認是否已
      達於倘處於同一境況，任何人均將喪失維持婚姻意欲之程
      度（最高法院94年度台上字第115號判決意旨參照）。再
      婚姻如有難以維持之重大事由，於夫妻雙方就該事由均須
      負責時，應比較、衡量雙方之有責程度，僅責任較輕之一
      方得向責任較重之他方請求離婚，如雙方之有責程度相同
      ，則雙方均得請求離婚，方符民法第1052條第2項規定之
      立法本旨（最高法院95年度第5次民事庭會議決議參照）
      。又婚姻為雙方為永續經營共同生活而結合構成之共同生
      活體，此共同生活體，不但立即成為一「家」，甚且在將
      來應負起保護養育其子女之義務。為謀雙方相愛，雙方共
      同生活體之幸福運營，自須一家和好，雙方互相以誠相待
      ，且因婚姻關係成立，雙方須經營共同生活，雙方即互負
      有同居之義務，此為民法第1001條所明定，更為婚姻本質
      之當然效果，是同居義務，既為婚姻關係之本質的義務，
      故在婚姻關係存續中，即自結婚時起，以至婚姻關係消滅
      時止，應一直繼續存在，倘雙方間無正當理由，而事實上
      處於分居之狀態，自與婚姻關係之本質有悖，如分居繼續
      達一定時限，依社會通念認其時間非短時，自堪認此一分
      居事實對雙方婚姻關係產生重大之嫌隙，而可認屬重大事
      由。
（三）經查：
    1.原告指稱被告自出境離開我國後，兩造迄今未曾有聯繫，
      至今已逾3年等情，業據原告到庭陳述詳細、明確，並有
      本院依職權查閱之被告入出境查詢結果列印頁為證。而被
      告經合法送達通知，未於言詞辯論期日到場爭執，亦未提
      出書狀答辯，堪認原告主張為真實。
    2.本院認為：被告自107年7月17日出境後，迄今音訊全無，
      可認被告喪失繼續維繫婚姻之意願，兩造感情裂痕顯難癒
      合，勢難白首偕老，在情愛已失之情況下，若強求其維持
      婚姻，僅係造成婚姻形式假象，依社會通常觀念，應堪認
      係屬民法第1052條第2項前段所稱難以維持婚姻之重大事
      由，且難以維持婚姻之重大事由，係可歸責於被告。從而
      ，原告本於前開規定訴請離婚，為有理由，應予准許。本
      院既認原告訴請裁判離婚為有理由，已如前述，則原告另
      依民法第1052條第1項第5款規定請求判決離婚，毋庸再予
      審究，附此敘明。
六、結論：原告依民法第1052條第2項訴請離婚，為有理由，因
    此依家事事件法第51條，民事訴訟法第385條第1項前段、第
    78條，判決如主文。

中　　華　　民　　國　  111　 年　 　3　　月　  22 　 日
                  家事法庭      法  官  陳嘉宏
以上正本係照原本作成。
如對本判決上訴，須於判決送達後20日之不變期間內，向本院提
出上訴狀。
如委任律師提起上訴者，應一併繳納上訴審裁判費。
中　　華　　民　　國　  111　 年　 　3　　月　  22 　 日
                                書記官　蔡華娟